# 持有并准备增值后转让的土地使用权作为投资性房地产

提问人：zhs7403 时间：2017-02-28 18:37:08
持有并准备增值后转让的土地使用权作为投资性房地产如何理解？比如我作为工业企业买了一块熟地，打算做利润，后期公允价值投资性房地产。董事会出具一个文件说买地目的为了持有并准备增值后转让，我是否可以放到投资性房地产？实务 3 号的此条款应如何理解？

回答人：chenyiwei
此类情况认定投资性房地产的情况很少。一般可以接受的情形是：企业搬迁到新址后，原址地块暂未处置，等待日后增值后出售的情形，也就是一般应当是从自用房地产改变用途后转换而来的。 上面这一条是以前最早版本的讲解（ 2007 年 4 月出的第一版准则讲解）中有提到过的，后来 2008 、 2010 版的讲解中没有出现这条内容，不知是何原因。